臺灣臺中地方法院刑事判決
111年度交易字第1288號
公  訴  人  臺灣臺中地方檢察署檢察官
被      告  葉宇程



上列被告因公共危險案件，經檢察官提起公訴（111年度速偵字
第3555號），被告於準備程序為有罪之陳述後，本院裁定進行簡
式審判程序，判決如下：
    主    文
葉宇程駕駛動力交通工具而吐氣所含酒精濃度達每公升零點二五
毫克以上，累犯，處有期徒刑陸月，併科罰金新臺幣陸萬元，有
期徒刑如易科罰金，罰金如易服勞役，均以新臺幣壹仟元折算壹
日。 
     犯罪事實及理由
一、本件犯罪事實及證據，除證據部分應補充「被告葉宇程於本
    院準備程序及審理時之自白」外，餘均引用檢察官起訴書之
    記載（如附件）。
二、論罪科刑
  ㈠核被告葉宇程所為，係犯刑法第185條之3第1項第1款之駕駛
    動力交通工具而吐氣所含酒精濃度達每公升0.25毫克以上罪
    。
  ㈡又被告前因酒後駕車案件，經本院以110年度中交簡字第1893
    號判決判處有期徒刑6月，併科罰金新臺幣1萬元確定，嗣於
    民國111年1月25日易科罰金執行完畢等情，業經檢察官主張
    上述構成累犯之事實，並提出被告之前案確定判決、臺灣高
    等法院疑似累犯簡列表等前案徒刑執行完畢資料各1份為佐
    ，核與卷附臺灣高等法院被告前案紀錄表記載相符，被告於
    本院審理時亦表示對上述構成累犯之事實及執行資料無意見
    等語，堪認被告於受有期徒刑執行完畢後，5年以內故意再
    犯本件有期徒刑以上之罪，為累犯。又檢察官主張被告前案
    執行完畢約半年故意犯本件相同罪質之酒後駕車案件，對刑
    罰反應力薄弱，應予加重其刑等語，本院參酌被告前案為酒
    後駕車案件，於前案執行完畢後，未能知所警惕，再犯相同
    罪名之犯罪，足見被告前案之徒刑執行無成效，對於刑罰之
    反應力顯然薄弱，主觀上有特別之惡性，且依本案犯罪情狀
    ，亦無須量處被告法定最低本刑之情形，是認依刑法第47條
    第1項之規定加重其刑，尚不致使被告所受刑罰超過其所應
    負擔之罪責，爰依法加重其刑。
  ㈢爰審酌被告除有上述構成累犯之酒後駕車前科外，另因酒後
    駕車案件，先後經本院以105年度中交簡字第3241號判決判
    處有期徒刑2月確定、107年度中交簡字第432號判決判處有
    期徒刑4月確定，此有臺灣高等法院被告前案紀錄表1份在卷
    可稽，竟仍不知警惕，再為本件酒後駕車之行為，顯然漠視
    法秩序，罔顧自身及往來人車生命、身體、財產安全，惡性
    非輕，惟念及被告犯後坦承犯行，態度尚佳，並參其吐氣酒
    精濃度為每公升0.72毫克，幸未肇事，暨其智識程度、家庭
    經濟狀況等一切情狀，量處如主文所示之刑，並諭知易科罰
    金及易服勞役之折算標準。
據上論斷，應依刑事訴訟法第273條之1第1項、第299條第1項前
段、第310條之2、第454條第2項，刑法第185條之3第1項第1 款
、第47條第1項、第41條第1項前段、第42條第3項前段，刑法施
行法第1條之1第1項，判決如主文。
本案經檢察官張子凡提起公訴，檢察官宋恭良到庭執行職務。
中    華    民    國   111    年    9     月    30    日
                  刑事第十七庭  法  官  林依蓉
以上正本證明與原本無異。
如不服本判決應於收受送達後20日內向本院提出上訴書狀，並應
敘述具體理由；其未敘述上訴理由者，應於上訴期間屆滿後20日
內向本院補提理由書（均須按他造當事人之人數附繕本）「切勿
逕送上級法院」。
                                書記官  蕭訓慧
中    華    民    國   111    年    9     月     30   日
附錄本案論罪科刑法條：
刑法第185條之3第1項
駕駛動力交通工具而有下列情形之一者，處3年以下有期徒刑，
得併科30萬元以下罰金：
一、吐氣所含酒精濃度達每公升零點25毫克或血液中酒精濃度達
    百分之0.05以上。
二、有前款以外之其他情事足認服用酒類或其他相類之物，致不
    能安全駕駛。
三、服用毒品、麻醉藥品或其他相類之物，致不能安全駕駛。